臺灣新竹地方法院交通事件裁定　　　　　　　　　　九十一年度交聲字第一○一號
　　移
　　聲明異議人
　　即受處分人　乙○○
右列受處分人因違反道路交通管理處罰條例案件，對於交通部公路總局新竹區監理所
新竹市監理站於中華民國九十一年六月二十四日所為之裁決（原處分：竹監新五字第
裁五一－Ｚ00000000號），聲明異議，本院裁定如左：
    主  文
異議駁回。
    理  由
一、原裁決理由略以：聲明異議人即受處分人乙○○於民國九十年四月二十八日九時
    三十八分許，駕駛Ｒ三一四六八五號自小客車，在國道三號高速公路一○八點三
    公里處，為國道公路警察局第六隊隊員甲○○、黃相輔舉發「行駛路肩」，異議
    人未於舉發單所載應到案日期內到站接受裁罰，本站依據道路交通管理處罰條例
    第三十三條第一項規定裁決處異議人新臺幣（下同）六千元之罰鍰並記違規點數
    一點，經異議人具狀聲明異議。
二、聲明異議意旨略以：聲明異議人之妻因患極重度傷病，應每星期二、四、六至醫
    院診療，九十年四月二十八日當天即是前往醫院診療，而經異議人事後至違規地
    點即一○八點三公里處觀察結果，該處為竹南出口，右轉並無不當，且一般路肩
    為白色直線，而該路段為虛線，當時以為是一般道路等語。
三、按汽車行駛於高速公路或設站管制之道路，而不遵管制之規定者，處汽車駕駛人
    新臺幣三千元以上六千元以下罰鍰，道路交通管理處罰條例第三十三條第一項定
    有明文。查本件異議人違規行駛路肩之事實，除有卷附之內政部警政署國道公路
    警察局舉發違反道路交通管理事件通知單、交通部公路局新竹區監理所新竹市○
    ○○○○道路交通管理事件裁決書、內政部警政署國道公路警察局第六警察隊九
    十年五月二十一日、六月八日函各一件暨相片一紙足參外，並據證人即警員甲○
    ○到庭證稱：當時異議人就是走相片所示警車所停之地點，該地點是路肩，因為
    當時國道三號只有到香山交流道，所以在一○六點九快一○七公里處就開始有警
    告標誌，到一○七就慢慢縮減成一個車道，只能下香山交流道，所以最右側之車
    道是路肩，當時異議人就是開路肩要下交流道被攔下，異議人一開始說他是民防
    人員，要送乘客去看醫生，當時另一位執勤員警問乘客是否要去看醫生，乘客說
    沒有，所以我們才以異議人行駛路肩為由開單等語（見本院九十一年十二月十九
    日訊問筆錄）。查異議人並不否認證人即是當日在場攔停之警員及當時確是行駛
    相片中警車所停之車道，雖再辯稱沒有注意車道縮減、以為那個不是路肩云云，
    惟查，證人乃依法執行公務之員警，與異議人素不相識，當無枉法執行公務之必
    要，而異議人所行駛之車道依據證人所述確為路肩，可見異議人違規事實明確；
    而異議人雖提出其妻毛欣如於當日至位於新竹市○○路○段六二號六樓之「佳新
    診所」就診之證明書一件，然異議人於本院稱其妻當日非突然病發，而是定期洗
    腎等語，亦足證異議人當時並非是有緊急狀況而行駛路肩。故綜上所述，異議人
    所辯顯為卸責之詞，不足採信。是本件聲明異議人之異議顯無理由，應予駁回。
四、據上論斷，應依道路交通案件處理辦法第十九條，裁定如主文。
中      華      民      國    九十一    年    十二      月    三十一    日
                                  臺灣新竹地方法院交通法庭
                                      法  官    魏  瑞  紅
右正本證明與原本無異。
如不服本裁定，應於裁定送達後五日內向本院提出抗告狀。
                                      書記官    陳  凰  榆
中      華      民      國    九十一    年    十二      月    三十一    日
